【裁判字號】    99,訴,3306
【裁判日期】    991213
【裁判案由】    毒品危害防制條例
【裁判全文】
臺灣臺中地方法院刑事判決              99年度訴字第3306號
公  訴  人  臺灣臺中地方法院檢察署檢察官
被      告  廖原
上列被告因違反毒品危害防制條例案件，經檢察官提起公訴(99
年度毒偵字第3831號)，被告於準備程序中就被訴事實為有罪之
陳述，經告知簡式審判程序之旨，並聽取當事人之意見後，經本
院合議庭裁定由受命法官獨任進行簡式審判程序，判決如下:
    主    文
廖原施用第一級毒品，累犯，處有期徒刑拾壹月。
    犯罪事實
一、廖原前於民國94年間，因施用毒品案件，經本院裁定送觀
    察、勒戒後，認無繼續施用之傾向，於94年10月17日予以釋
    放，並由臺灣臺中地方法院檢察署檢察官以94年度毒偵字第
    5117號為不起訴之處分確定。另於民國94年間，先後因竊盜
    案件，經本院以94年度中簡字第2504號、95年度中簡字第50
    1號判決，分別判處有期徒刑6月、3月確定，上開2案，經本
    院裁定應執行有期徒刑8月確定，於95年9月29日因縮短刑期
    執行完畢。又於96年間，因竊盜、施用毒品案件，分別經本
    院以96年度易字第896號判決、96年度訴字第1311號判決，
    判處有期徒刑5月、8月確定，嗣經本院裁定減刑，各減為有
    期徒刑2月15日、4月，並合併應執行有期徒刑6月確定，於
    97 年2月8日因縮短刑期執行完畢。再於97年間，因竊盜案
    件，經本院97年度中簡字第826號判決，判處有期徒刑6月確
    定，於98年4月1日因縮短刑期執行完畢。
二、廖原猶不知悔改，竟基於同時施用第一級毒品海洛因(下
    稱海洛因)、第二級毒品甲基安非他命(下稱甲基安非他命)
    之犯意，於99年6月24日下午2時許，在臺中縣太平市○○路
    1690巷6弄5號住處，以將海洛因及甲基安非他命摻水稀釋混
    合後，再置於注射針筒內，注射於手臂血管之方式，同時施
    用海洛因及甲基安非他命1次。嗣於99年6月25日下午1時30
    分許，因其另涉有其他竊盜、毒品案件遭通緝在案，為警在
    上址住處查獲。經其同意採集尿液檢驗，鑑驗結果呈嗎啡、
    甲基安非他命陽性反應，而悉上情。
三、案經臺中縣警察局霧峰分局報告臺灣臺中地方法院檢察署檢
    察官偵查起訴。
    理    由
一、被告廖原所犯，係死刑、無期徒刑、最輕本刑為3年以上
    有期徒刑以外之罪，其於準備程序就被訴事實為有罪之陳述
    ，經告知簡式審判程序之旨，並聽取當事人之意見後，本院
    合議庭認為適宜進行簡式審判程序，爰依刑事訴訟法第273
    條之1第1項、第284條之1，裁定由受命法官獨任進行簡式審
    判程序，是本件之證據調查，依同法第273條之2規定，不受
    同法第159條第1項、第161條之2、第161條之3、第163條之1
    及第164條至第170條規定之限制，合先敘明。
二、被告有於上開時、地，以前揭方式，同時施用海洛因及甲基
    安非他命之犯罪事實，業據被告於本院準備程序及審理中均
    坦承不諱，且經被告同意所採集之尿液送驗結果，呈嗎啡、
    甲基安非他命陽性反應等節，有詮昕科技股份有限公司99年
    7月15日報告編號00000000號濫用藥物尿液檢驗報告、臺中
    縣警察局霧峰分局毒品尿液真實姓名對照表、採尿同意書各
    1紙附卷足參。依藥理作用分類海洛因係中樞神經抑制劑，
    安非他命類毒品係中樞神經興奮劑，二者藥理作用機轉不同
    ，惟毒品施用者可視其習性，混用任何毒品。在國外，把抑
    制作用的海洛因與興奮作用的古柯鹼混合施用，就通稱為快
    速球「SPEED BALL」，據說刺激性相當利害。本局處理獲案
    毒品檢驗案例中，亦不乏同時混有海洛因及甲基安非他命之
    檢品。而毒品之施用並無一定方式，端視施用者之喜好而定
    。甲基安非他命之施用方法除注射外，另有燒煙吸食及吞服
    等。另依本局鑑驗毒品證物之經驗，曾發現海洛因與甲基安
    非他命摻雜之案例，由此研判有可能將前述兩種毒品合併施
    用之可能等節，有法務部調科壹字第09262613310號、09300
    366970號函釋可參。又施用海洛因後24小時內經由尿液排出
    之量可達使用劑量之80%，該種毒品於尿液中排出之最長時
    限，受施用劑量、施用方式、個人體質及代謝情況等因素影
    響，因個案而異，一般可檢出之最長時間為海洛因服用後2
    至4天；而施用甲基安非他命後24小時內，約有施用劑量之
    70% 由尿中排出，該毒品於尿液中排出之最長時限，受施用
    劑量、施用方式、個人體質及代謝情況等因素影響，因個案
    而異，一般可檢出之最長時間為甲基安非他命1至5天等情，
    亦經行政院衛生署管制藥品管理局90年5月4日管檢字第9390
    2號函釋明確。綜上文獻記載，可知毒品施用者確實可將海
    洛因、甲基安非他命混合同時施用，且在一定時間內採集其
    尿液檢驗，得同出檢驗出嗎啡、甲基安非他命陽性反應。是
    被告確有於如犯罪事實欄二所載之時、地，以上開方式，同
    時施用海洛因、甲基安非他命之犯行至明，被告自白核與事
    實相符，堪予採信。本案事證已臻明確，被告犯行洵堪認定
    ，應予依法論科。
三、按犯毒品危害防制條例第10條之罪者，依同條例第20條第1
    項、第2項規定，應先經觀察、勒戒或強制戒治之程序，惟
    觀察、勒戒或強制戒治執行完畢釋放後，5年內再犯第10條
    之罪者，即應依法追訴處罰，此觀諸毒品危害防制條例第23
    條第2項即明。查被告於94年間，因施用毒品案件，經本院
    裁定送觀察、勒戒後，認無繼續施用之傾向，於94年10 月
    17日予以釋放，並由臺灣臺中地方法院檢察署檢察官以94
    年度毒偵字第5117號為不起訴之處分確定，又於96年間，因
    施用毒品案件，經本院以96年度訴字第1311號判決，判處有
    期徒刑8月，有全國施用毒品案件紀錄表、矯正簡表、臺灣
    高等法院被告前案紀錄表各1份附卷可稽。被告因施用毒品
    案件經觀察、勒戒，於94年10月17日予以釋放執行完畢後，
    既於5年內又再為本件同時施用第一級毒品、第二級毒品之
    行為，即無再經觀察、勒戒或強制戒治之必要，應由檢察官
    逕行起訴，附此敘明。
四、核被告所為，係犯毒品危害防制條例第10條第1項、第2項之
    施用第一級、第二級毒品罪。其施用毒品前持有毒品之低度
    行為，為施用毒品之高度行為所吸收，均不另論罪。被告同
    時施用海洛因、甲基安非他命之行為，係一行為觸犯二罪名
    ，為想像競合犯，應依刑法第55條規定，從一重之施用第一
    級毒品罪處斷。公訴意旨雖認被告係於99年6月24日下午2時
    許，施用海洛因1次，並另於其他時、地，以其他方式施用
    甲基安非他命1次，應為數罪併罰等語。惟查，依卷附詮昕
    科技股份有限公司99年7月15日報告編號00000000號濫用藥
    物尿液檢驗報告所示，被告尿液固呈嗎啡及甲基安非他命陽
    性反應，惟此僅可證明被告確有施用海洛因及甲基安非他命
    之事實，並無法據此認定被告究係分別或同時施用海洛因及
    甲基安非他命。又上開尿液檢驗報告固顯示，被告尿液中嗎
    啡濃度為5782ng/ml、甲基安非他命濃度為大於2000ng/ml(2
    531)，二者濃度有所差距，然尿液中檢驗之毒品濃度，往往
    與施用毒品數量、身體之代謝程度有關，亦難以此遽論被告
    係分別施用海洛因及甲基安非他命。另按毒品之施用並無一
    定方式，端視施用者之喜好而定，實務上亦有施用毒品者將
    海洛因、甲基安非他命混合施用之案例，業如前述。是被告
    既堅稱其係將上開兩種毒品混合施用，復查無其他積極證據
    足資證明被告係分別施用，則依罪證有疑利於被告之原則，
    自無從將被告所犯上開二罪分論併罰，公訴意旨認被告係分
    別施用海洛因、甲基安非他命，所犯二罪，應分論併罰，容
    有誤會。被告有如犯罪事實欄一所載犯罪科刑及刑之執行情
    形，有臺灣高等法院被告前案紀錄表1份在卷可稽，其於有
    期徒刑執行完畢後5年內，故意再犯本件有期徒刑以上之罪
    ，為累犯，應依刑法第47條第1項，加重其刑。爰審酌被告
    有如犯罪事實欄一所示，施用毒品而經觀察、勒戒及刑之執
    行之紀錄，有上開前案紀錄表可參，竟再犯本件施用第一級
    毒品罪，顯見其意志不堅，無法戒絕毒癮，又被告施用毒品
    不但戕害個人身心健康，且對社會治安有相當程度之潛在危
    害，兼衡其為國中畢業之智識程度、另案入監執行前擔任水
    泥工，月薪新臺幣2、3萬元，與祖母、父親同住，負擔部分
    家中經濟之生活狀況，及犯罪後坦承犯行，犯後態度尚可、
    犯罪之動機、目的、手段等一切情狀，量處如主文所示之刑
    ，以示懲儆。
據上論斷，應依刑事訴訟法第273條之1第1項、第299條第1項前
段，毒品危害防制條例第10條第1項、第2項，刑法第11條前段、
、第47條第1項，判決如主文。
本案經檢察官王淑月到庭執行職務。
中    華    民    國    99    年    12    月    13    日
                  刑事第五庭  法  官  林慧欣
以上正本證明與原本無異。
如不服本判決應於收受送達後10日內向本院提出上訴書狀，並應
敘述具體理由；其未敘述上訴理由者，應於上訴期間屆滿後20日
內向本院補提理由書（均須按他造當事人之人數附繕本）「切勿
逕送上級法院」。
                              書記官  鄭淑英
中    華    民    國    99    年    12    月    13    日
附錄本案論罪科刑法條
毒品危害防制條例第10條
施用第一級毒品者，處6月以上5年以下有期徒刑。
施用第二級毒品者，處3年以下有期徒刑。

司法院資訊處製作；財團法人民間司法改革基金會備份。
